【裁判字號】    99,家聲,220
【裁判日期】    990805
【裁判案由】    處分不動產
【裁判全文】
臺灣臺北地方法院民事裁定             99年度家聲字第220號
    聲  請  人  甲○○
    相  對  人  乙○○
上列聲請人聲請處分不動產事件，本院裁定如下：
    主      文
准聲請人處分受監護人乙○○（男，民國  ○○ 年 ○ 月 ○○ 日生
，身分證統一編號：Ｚ000000000  號）所有如附表所示之不動產
。
聲請程序費用新臺幣壹仟元由聲請人負擔。
    理      由
一、本件聲請意旨略以：聲請人甲○○為受監護人乙○○之子為
    其法定監護人，受監護人名下有二筆如附表所示之不動產，
    因前該不動產共有人數眾多，致未能整合以促進土地有效之
    利用，為此其中一共有人向士林地院提起分割共有物之訴訟
    ，因原物分割致大多數共有人所得面積過小，土地無法完整
    利用，將減損土地之經濟效用，故第一審法院判決准以變賣
    分割並將變價所得依應有部分比例分配，惟另有共有人提起
    上訴，現於高等法院審理中。因受監護人所持有之面積過於
    狹小而待判決確定後恐需費時過久，為籌措支付乙○○醫療
    費與看護費，是以出售予另一共有人周瑞國較符合受監護人
    之利益，已與承買人周瑞國簽定買賣契約，需處分受監護人
    所有如附表所示之不動產，為此依民法第 1101 條規定聲請
    准許聲請人處分如附表所示之不動產等語。
二、按監護人對於受監護人之財產，非為受監護人之利益，不得
    使用、代為或同意處分。監護人為下列行為，非經法院許可
    ，不生效力：一、代理受監護人購置或處分不動產。二、代
    理受監護人，就供其居住之建築物或其基地出租、供他人使
    用或終止租賃。，民法第1101條第1、2項定有明文。又前揭
    規定於成年人之監護準用之，民法第1113條定有明文。
三、經查，聲請人主張之事實，業據其提出戶籍謄本、本院  98
    年度禁字第  131 號裁定、土地登記第二類謄本、不動產買
    賣契約書、民事簡易判決影本、民事庭通知書等件為證，堪
    信聲請人之主張為真實。從而，聲請人依民法第 1113 條準
    用第 1101 條規定，聲請本院准其處分系爭不動產，核與首
    揭規定尚無不符，應予准許。
四、依非訟事件法第21條第1項前段，裁定如主文。
中    華    民    國  99      年    8        月  5    日
                  家事法庭法      官  彭南元
以上正本證明與原本無異。
如對本裁定抗告，須於裁定送達後10日之不變期間內，向本院提
出抗告狀。
中    華    民    國  99      年    8        月  5    日
                          書  記  官  尹遜言
附表：
一、坐落台北市○○區○○段  0000-0000 地號土地，地目雜，
    面積 1701.23  平方公尺，權利範圍100000分之454。
二、坐落台北市○○區○○段  0000-0000 地號土地，地目雜，
    面積 23.39 平方公尺，權利範圍 100000 分之 454。

司法院資訊處製作；財團法人民間司法改革基金會備份。
